臺灣花蓮地方法院刑事判決　　　　　　　　　　　　　　九十三年度易字第七八號
　　公　訴　人　臺灣花蓮地方法院檢察署檢察官
　　被　　　告　丁○○
　　被　　　告　乙○○
右列被告因竊盜案件，經檢察官提起公訴（九十三年度偵字第四三二號），本院判決
如左：
    主  文
丁○○共同攜帶兇器竊盜，累犯，處有期徒刑壹年。
乙○○共同攜帶兇器竊盜，處有期徒刑拾月。
扣案之鐵鎚一隻、刀子一隻以及麻木手套二雙沒收。
    事  實
一、丁○○與乙○○基於意圖為自己不法所有之共同犯意聯絡，於民國（下同）九十
    三年一月二十三日上午十時許，攜帶自備之可為兇器使用之鐵鎚一把、刀子一把
    以及手套二雙，至花蓮縣壽豐鄉○○村○○路○段五十之一號由丙○○所管理之
    「天下砂石場」內，以刀子以及鐵鎚將電纜線剪斷後，竊取電纜線，得手後，丁○○以及乙○○捲收電纜線時，適為丙○○發覺而報警查獲，並扣得經剪斷散開
    之電纜線三條、鐵槌一支、刀子一把、手套二雙。
二、案經花蓮縣警察局吉安分局報請臺灣花蓮地方法院檢察署檢察官偵查起訴。
    理  由
一、按「被告以外之人於審判外之言詞或書面陳述，除法律有規定者外，不得做為證
    據」，刑事訴訟法第一百五十九條第一項訂有明文。本案被害人丙○○於警詢中
    所陳述案發經過，被告不同意做為證據，依據前述規定，該項陳述自不得作為本
    案之證據。
二、被告二人對於前揭犯罪事實為無罪之答辯。經查：
    （一）證人丙○○於本院審理時證稱「我看到被告二人在我砂石場裡面，當時他
          們在撿石頭，原本三條電纜線是好好的，後來我看到三條電纜線被剪斷，
          並且看到被告在捲電纜線」（本院審判筆錄第五頁）．．．「當時他們二
          人分別在電纜線的頭尾端，兩人各拉一頭，電纜線已經捲了約三分之二」
          （本院審判筆錄第六頁）．．．「當時我發現他們後，我叫他們，他們其
          中一人就把鐵鎚放在地上」（本院審判筆錄第七頁），對於被告二人確實
          有觸摸電纜線之情形指述明確。而證人雖然無法指證電纜線是被告二人所
          剪斷，但是證人證述「電纜線是高壓電，如果去剪的話，會被電死」（本
          院審判筆錄第十二頁），而案發當天正是大年初二，因此砂石場停工，電
          纜線沒通電，則既然電纜線在通電的情形下無法剪斷，當不可能有人甘冒
          風險在砂石場停工不明之狀態下，冒死剪斷電纜線後，卻不將電纜線帶走
          。而被告二人竟然在具有高壓電危險的電纜線下，觸摸電纜線，顯見被告
          二人確實是在確定砂石場電纜線已經停電的狀況下，用所攜帶的工具，敲
          斷電纜線，而欲將電纜線帶走。
    （二）依現場照片（警卷第二十三頁以下）顯示電纜線原本係以塑膠管包裹之後
          ，在砂地上綿延以連接機器以及電源，但是卻有部分電纜線被扯出在塑膠
          管之外，而且被捲成數圈（見警卷第二十八頁照片），而且以部分電纜線
          原本埋在土石中，卻被扯出之後剪斷（見警卷照片第三十頁）。顯然被剪
          斷的電纜線並非意外，而是有人故意將電纜線剪斷之後扯出，準備帶離現
          場。再者在電纜線被剪斷處之下方石頭上留有一條類似刀子刮過的一字型
          痕跡，亦有照片附卷可參（警卷第二十五頁），與現場留下的工具刀子一
          隻以及鐵鎚一隻相符。
    （三）被告二人雖一致辯稱當時是去現場撿拾玫瑰石，但是二人卻對於現場扣案
          之工具刀子以及鐵鎚否認為二人所攜帶，衡諸玫瑰石的紅色紋路容易氧化
          而呈現黑色之狀況，欲撿拾具有相當重量之玫瑰石通常均應攜帶簡單之工
          具鐵鎚以便當場敲測，被告二人竟然稱可以無庸工具而以目視確認，顯然
          是為了以否認攜帶工具之方法來脫免竊盜罪責之詞。更且被告二人對於當
          天何時前往案發現場，被告乙○○稱當天是先去木瓜溪，之後才轉往案發
          現場（本院審判筆錄第二十一頁），被告丁○○則稱當天並沒有到其他地
          方撿玫瑰石（本院審判筆錄第二十頁），二人所述情節不一，足證被告二
          人所辯係前往現場撿拾玫瑰石，為事後卸責之詞。
    （四）被告等犯行並有贓物領據附卷可證（警卷第十九頁），罪證明確，犯行洵
          堪認定。
二、核被告二人所為，係犯刑法第三百二十一條第一項第三款之加重竊盜罪。被告二
    人間有犯意聯絡行為分擔為共同正犯。被告丁○○曾於八十七年間因竊盜、妨害
    自由、違反麻醉藥品管理條例等案件，經臺灣花蓮地方法院分別判處有期徒刑七
    月、六月、六月，定執行刑一年五月確定，並於八十八年四月十七日執行完畢，
    有台灣高等法院被告全國前案記錄表附卷可參，五年以內再犯本件有期徒刑以上
    之罪，為累犯，依刑法第四十七條規定加重其刑。爰審酌被告二人竊取的物品雖
    然並不是具有高價值的物品，但是對於被害人卻造成嚴重的損害，而被告二人於
    犯後又一再否認犯行，態度不佳以及其他被告犯罪之動機、目的、手段，犯罪時
    所受之刺激及其品性、生活狀況、智識程度、犯罪所生之損害，及犯罪後態度等
    一切情狀分別量處如主文所示之刑。扣案之鐵鎚一隻、刀子一隻以及麻木手套二
    雙，被告雖一再否認係被告所有，但是依照現場所留下的跡證顯示，如前所述，
    足證扣案之物品應係被告等所有且係供犯罪所用之物，自應依照刑法第三十八條
    第一項第二款之規定沒收。
三、據上論結，應依刑事訴訟法第二百九十九條第一項前段，刑法第二十八條、第三
    百二十一條第一項第三款、第四十七條、第三十八條第一項第三款判決如主文。
本案經檢察官甲○○到庭執行職務
中      華      民      國    九十三    年     十一     月      二      日
              臺灣花蓮地方法院刑事第一庭
                                  審判長法官  賴  淳  良
                                        法官  鄭  光  婷
                                        法官  李  豫  雙
右正本證明與原本無異。
如對本判決不服，應於送達後十日內，向本院提出上訴狀。（應抄附繕本）告訴人或
被害人如對於本判決不服者，應具備理由請求檢察官上訴，其上訴期間之計算係以檢
察官收受判決正本之日期為準。
                                  法院書記官
中      華      民      國    九十三    年     十一     月      二      日
附錄本判決論罪之法律條文：
刑法第三百二十一條第一項第三款：
犯竊盜罪而有左列情形之一者，處六月以上五年以下有期徒刑：
三、攜帶兇器而犯之者。
